【裁判字號】    97,上訴,5268
【裁判日期】    980122
【裁判案由】    毒品危害防制條例
【裁判全文】
臺灣高等法院刑事判決                97年度上訴字第5268號
上  訴  人  臺灣板橋地方法院檢察署檢察官
上  訴  人
即  被  告  乙○○
指定辯護人  鄭斌濟  律師
被      告  甲○○
指定辯護人  鄭斌濟  律師
上列上訴人因被告毒品危害防制條例案件，不服臺灣板橋地方法
院97年度訴字第1911號，中華民國97年9月15日第一審判決（ 起
訴案號：臺灣板橋地方法院檢察署97年度偵字第8854號），提起
上訴，本院判決如下：
    主  文
上訴駁回。
    事  實
一、乙○○明知甲基安非他命（起訴書誤載為安非他命）業經中
    央衛生主管機關明令公告列為禁藥管理，亦屬毒品危害防制
    條例第2條第2項規定列為第二級毒品，依法不得轉讓予他人
    ，竟基於轉讓甲基安非他命之犯意，分別於如附表一所示之
    時間、地點，將其所有之甲基安非他命原價或無償轉讓予如
    附表一所示之人供其施用。
二、嗣於97年3月5日9時為警分別在臺北市○○區○○街125 巷
    33號3樓乙○○住處，扣得安非他命1包（毛重0.5公克）、
    電子磅秤1臺、吸食器1組、分裝袋3包、行動電話000000000
    0號（內含SIM卡1張）1支。
三、案經宜蘭縣政府警察局報請臺灣板橋地方法院檢察署檢察官
    偵查起訴。
    理  由
壹、證據能力部分：
一、被告乙○○部分：按被告以外之人於審判外之陳述，雖不符
    前 4條之規定，而經當事人於審判程序同意作為證據，法院
    審酌該言詞陳述或書面陳述作成時之情況，認為適當者，亦
    得為證據。當事人或辯護人於法院調查證據時，知有第 159
    條第 1項不得為證據之情形，而未於言詞辯論終結前聲明異
    議者，視為有前項之同意。刑事訴訟法第159條之5定有明文
    。本案言詞辯論終結前，被告詹富凱、乙○○及渠等之辯護
    人同意被告以外之人於審判外之言詞陳述或書面陳述，有證
    據能力，揆諸上開規定，應認被告詹富凱及乙○○已同意上
    開各該證據方法得作為證據，而本院審酌上開各該證據均非
    非法取得之證據，並無證據力明顯過低之情形，復經本院於
    審判期日就上開證據依法進行調查、辯論，依法自有證據能
    力，合先敘明。
二、被告甲○○部分：
(一)、被告原審之辯護人為被告甲○○辯稱：證人詹富凱、梁益誠
    於檢察官訊問時之證述，未經被告甲○○對質詰問，無證據
    能力云云。查上開證人於檢察官偵查時，經檢察官告以具結
    義務及偽證罪之處罰後，命證人朗讀結文後具結，於明確理
    解偽證罪之處罰規定後，仍為證述，且無顯不可信之情形，
    自得作為證據甚明。第按無證據能力之證據，固不得作為判
    斷之依據，其有證據能力者，亦須經合法調查程序，始得作
    為判斷之依據，此由刑事訴訟法第155條第2項規定：「無證
    據能力、未經合法調查之證據，不得作為判斷之依據」自明
    。又刑事訴訟法第 166條以下規定之交互詰問，屬人證調查
    證據程序之一環，與證據能力係指符合法律規定之證據適格
    ，亦即得成為證明犯罪事實存否之證據適格，其性質及在證
    據法則之層次並非相同。而被告、辯護人詰問權之行使與否
    ，係有權處分，如欲行使，則證人於審判中，應依法定程序
    到庭具結陳述，並接受被告或辯護人等之詰問，其陳述始得
    作為認定被告犯罪事實判斷之依據（ 參照司法院釋字第582
    號解釋），否則如未進行交互詰問之調查證據程序，讓被告
    或辯護人行使詰問權，則該有證據能力之證人陳述，即不得
    作為判斷之依據，惟其原有之證據能力並不因而喪失。再按
    偵查係採糾問原則，由檢察官主導，重在合目的性之追求，
    而「詰問」乃偵查程序之一部，除預料證人、鑑定人於審判
    時不能訊問之情形外，檢察官可視實際情況，決定是否命被
    告在場，讓被告得親自詰問證人、鑑定人，此為刑事訴訟法
    第248條所明定，故刑事訴訟法第159條之1第2項所指得為證
    據之被告以外之人於偵查中向檢察官所為之陳述，其證據能
    力不因偵訊證人、鑑定人當時被告不在場，未親自詰問證人
    、鑑定人而受影響，僅於審判期日該證據須經合法調查（包
    括交互詰問程序），始得作為判斷之依據，至於其審判中之
    證詞與偵查中陳述不一時，何者為可採，則屬證據證明力之
    問題（最高法院 97年度台上字第603號判決參照）。查本件
    證人詹富凱、梁益誠於偵查中之證述，固未經被告反對詰問
    ，然被告甲○○嗣於原審準備程序時請求詰問證人詹富凱、
    梁益誠，且經原審於97年 7月18日審理時行交互詰問，既經
    於審判期日經合法調查，即應認有證據能力，是辯護人以上
    開證人於偵查中之證述，未經被告行使詰問，認無證據能力
    云云，依上開判決意旨，即無足採。
(二)、被告甲○○原審之辯護人為被告甲○○辯稱： 證人詹富凱
    、梁益誠、謝惠婷、陳玲菁於警詢中之陳述為審判外陳述且
    未經被告對質詰問，無證據能力云云。查上開證人於警詢時
    之陳述，為被告以外之人於審判外之陳述，依刑事訴訟法第
    159條第1項之規定，固無證據能力。然並不影響上開證人詹
    富凱於警詢中之證詞，得作為「彈劾證據」，即得以之作為
    彈劾其之後在偵審中證詞可信度之證據，當無疑義。
(三)、被告甲○○之辯護人為被告甲○○辯稱：證人乙○○於警詢
    時及偵查中之證述，與被告甲○○之犯罪事實無關聯性，無
    證據能力云云，查上開證人於警詢及偵查中之證述內容，本
    院認與本案無相當程度之關聯性，是證人乙○○於警詢及偵
    查中之證述，應無證據能力。
(四)、至被告甲○○原審之辯護人為被告甲○○抗辯：監聽譯文部
    分，因無通訊監察書，無證據能力云云，然查：
  1.按通訊保障及監察法業於88年7 月14日制定公布，同年月16
    日生效，司法警察機關因偵辦刑事案件，為蒐集或調查證據
    ，而有實施通訊監察之必要者，於偵查中應由檢察官依職權
    或聲請核發通訊監察書，載明應記載事項，始得為之，其有
    急迫之情形經檢察官口頭通知先予執行通訊監察者，亦應於
    24小時內補發通訊監察書，同法第5 條、第6 條、第11條規
    定已明。次按有事實足認被告或犯罪嫌疑人有最輕本刑為 3
    年以上有期徒刑之罪嫌，並危害國家安全或社會秩序情節重
    大，而有相當理由可信其通訊內容與本案有關，且不能或難
    以其他方法蒐集或調查證據者，在偵查中得由檢察官核發通
    訊監察書，通訊保障及監察法第5 條第1 項第1 款、第2 項
    定有明文。又通訊監察書應記載下列事項：1 、案由及涉嫌
    觸犯之法條。2 、監察對象。3 、監察通訊種類及號碼等足
    資識別之特徵。4 、監察處所。5 、監察理由。6 、監察期
    間及方法。7 、聲請機關。8 、執行機關。第5 條之通訊監
    察期間，每次不得逾30日；其有繼續監察之必要者，得於期
    間屆滿前，重新聲請。前項期間屆滿前，已無監察之必要者
    ，應即停止監察，同法第11條、第12條亦定有明文。
  2.而本件案件係由宜蘭縣警察局以偵查違反毒品危害防制條例
    為由，經臺灣板橋地方法院檢察署檢察官向原審聲請核發通
    訊監察書，並據以實施通訊監察，有通訊監察聲請書（稿）
    影本及通訊監察書影本附於原審卷可憑。而前開通訊監察書
    均已載明案由及涉嫌觸犯之法條、監察對象、監察之通訊種
    類及號碼等足資識別之特徵、監察處所、監察理由、監察期
    間、監察方法、聲請機關或依職權核發、執行機關、適用法
    條、監察結果報告等事項，符合前開法定要件。綜上，本件
    監聽符合前開通訊保障及監察法之法定程序，應具有證據能
    力。又監聽錄得之錄音，係憑機械力照錄，未經人為操作，
    復未伴有個人主觀意見在內，應有證據能力。而將監聽之內
    容製作成譯文，乃將上開具有證據能力之監聽錄得之錄音具
    體為文字紀錄，屬由公務員本於職務製作之紀錄文書，觀諸
    譯文所載，亦無顯有不可信之情況，依刑事訴訟法第159 條
    之4 第1 款，亦得為證據。
(五)、末按被告以外之人於審判外之陳述，雖不符前4 條之規定，
    而經當事人於審判程序同意作為證據，法院審酌該言詞陳述
    或書面陳述作成時之情況，認為適當者，亦得為證據。當事
    人或辯護人於法院調查證據時，知有第159 條第1 項不得為
    證據之情形，而未於言詞辯論終結前聲明異議者，視為有前
    項之同意。刑事訴訟法第159 條之5 定有明文。本案被告甲
    ○○及其辯護人於原審審理時對於檢察官所提各項證據方法
    之證據能力除上述(一)至(四)部分外，均表示「沒意見」，且本
    案言詞辯論終結前，被告甲○○並未爭執被告以外之人於審
    判外之言詞或書面陳述，無證據能力，揆諸上開規定，應認
    被告甲○○及其辯護人已同意上開各該證據方法得作為證據
    ，而原審審酌上開各該證據均非非法取得之證據，並無證據
    力明顯過低之情形，復經原審於審判期日就上開證據依法進
    行調查、辯論，依法自有證據能力，附此敘明。
貳、得心證之理由：
一、
(一)、被告乙○○對於上揭事實坦承不諱（ 97年4月29日、97年 6
    月 4日準備程序筆錄、97年7月31日審理筆錄 ），核與共同
    被告即證人詹富凱於偵查中所述情節大致相符（見192至195
    頁），且經證人楊上慶於原審審理時均證述上情無訛（見原
    審97年7月18日審理筆錄 ），且有卷附如附表二所示之通聯
    譯文附卷可憑，另有被告乙○○所有供聯繫交易毒品所用之
    0000000000行動電話1支扣案可資佐證，足認被告乙○○自
    白與事實相符。本案事證已甚明確，被告乙○○轉讓甲基安
    非他命犯行均堪以認定，應予依法論科。
(二)、核被告乙○○所為，係犯毒品危害防制條例第8條第2項之轉
    讓第二級毒品罪。另公訴人雖認如附表八編號12至14所示犯
    行，係被告乙○○與被告詹富凱共同販賣甲基安非他命予綽
    號「小雅」之成年女子及綽號「阿興」之成年男子及楊上慶
    ，被告乙○○此部分所為係犯同條例第4條第2項販賣第二級
    毒品罪云云，然查被告乙○○於原審審理時陳稱：起訴書附
    表編號12、13、14之小雅、阿興、楊上慶等三人都是伊朋友
    的朋友，他們當時找不到人拿安非他命，所以請伊問問看有
    沒有朋友有安非他命，伊確實有跟詹富凱買安非他命，是他
    們打電話給伊說要安非他命，伊就先跟他們拿錢，再去跟詹
    富凱買安非他命，就照他們要的價錢買到的安非他命直接拿
    給朋友，伊自己沒有賺差價等語，此核與證人詹富凱陳稱：
    起訴書附表編號12至14這幾個人伊不清楚，應該是乙○○的
    朋友，這幾次是乙○○打電話給伊說有人要毒品，伊是給她
    本錢，她東西要如何處理伊不清楚等語大致相符（ 見97年4
    月29日準備程序筆錄第2頁 ），此外復查無證據顯示被告乙
    ○○有何賺取價差之情。是被告乙○○如附表八編號12至14
    所為，均係犯毒品危害防制條例第8條第2項之轉讓第二級毒
    品罪，公訴意旨漏未斟酌上情，認被告乙○○上述所為，係
    犯毒品危害防制條例第4條第2項之販賣安非他命罪，容有未
    洽，惟其起訴之社會基本事實同一，本院自得予以審理，並
    變更其起訴法條。被告轉讓前持有第二級毒品甲基安非他命
    之低度行為，應為其轉讓之高度行為所吸收，不另論罪。查
    被告歷次轉讓第二級毒品之數量，均未達淨重10公克，自均
    不得依該標準加重其刑。原審適用第8條第 2項、第19條第1
    項，刑法第11條前段，並審酌被告乙○○之前科紀錄素行情
    形，有臺灣高等法院被告前案紀錄表 1份可憑，智識程度（
    被告乙○○為國中肄業），轉讓第二級毒品予他人，足以助
    長吸毒歪風，並戕害他人身心，兼衡被告犯罪之動機、目的
    、手段及犯後坦承犯行之態度等一切情狀，各量處附表一所
    示之宣告刑並定其應執行有期徒刑貳年陸月。
(三)、原審並認扣案之0000000000號行動電話，為被告乙○○所有
    供轉讓毒品所用之物，爰依法宣告沒收。轉讓毒品所得新臺
    幣參仟元沒收之，如全部或一部不能沒收時，以其財產抵償
    之。至扣案之甲基安非他命 1包（驗餘淨重0.2998公克）、
    電子磅秤1個、吸食器1組、分裝袋 3包等物，被告於警詢時
    供稱為其所有供自己施用毒品所用之物等語，則無證據顯示
    上開物品為被告二人所有，且亦無證據顯示與被告轉讓第二
    級毒品犯行相關，爰均不於本案併予宣告沒收銷燬或沒收。
二、經核原審認事用法均無不合，審酌刑法第57條各款情形之量
    刑亦稱妥適，被告上訴意旨求為減輕，核無理由，應予以駁
    回。
參、無罪部分：
一、公訴意旨略以：被告甲○○、乙○○二人與詹富凱均明知安
    非他命係屬毒品危害防制條例所列之第二級毒品，不得非法
    販賣或轉讓，竟共同基於販賣第二級毒品安非他命之犯意連
    絡，由詹富凱向真實姓名年藉不詳綽號「小K 」之成年女子
    的朋友販入安非他命後，自96年6 月間某日起，至97年3 月
    4 日止，於附表八所示之時間（附表八編號2 及12至14除外
    ，此部分犯罪事實變更法條為轉讓第二級毒品，業如前述 ）
    ，先由詹富凱或乙○○對外與欲購買毒品之買家聯繫毒品交
    易之重量、金額及交付地點後，由詹富凱親自運送交付，或
    由甲○○、乙○○負責將安非他命運送至約定之處所完成交
    易，並收取購買毒品之現金（渠等販賣毒品時間、交付地點
    、販賣數量、交易金額詳如附表八所示），以此分工模式販
    賣毒品安非他命予不特定之人以牟利。詹富凱另基於轉讓第
    二級毒品安非他命之犯意，於附表八所示之期間，無償轉讓
    第二級毒品之安非他命予甲○○、乙○○施用（數量每次約
    0.2 公克或0.3 公克），抑或於每次運送後，支付數百元不
    等代價，作為詹富凱僱用甲○○、乙○○運送毒品予買家之
    報酬。因認被告甲○○、乙○○上開所為涉犯共同販賣第二
    級毒品罪嫌。
二、按犯罪事實應依證據認定之，無證據不得認定其犯罪事實；
    又不能證明被告犯罪者，應諭知無罪之判決，刑事訟訴法第
    154 條第2 項、第301 條第1 項分別定有明文。次按刑事訴
    訟法上所謂定犯罪事實之證據，係指足以認定被告確有犯罪
    行為之積極證據而言，該項證據自須適合於被告犯罪事實之
    認定，始得作為斷罪之資料，而認定不利於被告之事實，須
    依積極證據，苟積極證據不足為不利於被告事實之認定時，
    即應為有利於被告之認定，更不必有何有利之證據；事實審
    法院對於證據之取捨，依法雖有自由判斷之權，然積極證據
    不足證明犯罪事實時，被告之抗辯或反證縱屬虛偽，仍不能
    以此資為積極證據應予採信之理由；最高法院 29 年上字第
    3105號、30年上字第482 、816 號分別著有判例可資參照。
    且刑事訴訟上證明之資料，無論其為直接證據或間接證據，
    均須達於通常一般之人均不致於有所懷疑，而得確信其為真
    實之程度，始得據為有罪之認定，若其關於被告是否犯罪之
    證明未能達此程度，而有合理性懷疑之存在，致使無從形成
    有罪之確信，根據「罪證有疑、利於被告」之證據法則，即
    不得遽為不利被告之認定，最高法院亦著有76年度台上字第
    4986號判例意旨可資參照。再我國刑事訴訟制度業已修正為
    以當事人進行主義為主，職權進行主義為輔，檢察官立於原
    告之地位，其對於被告之犯罪事實，本負有積極舉證之義務
    ，且刑事被告原無自證無罪之義務，其在訴訟上所為之辯解
    ，只須達於對起訴事證提出合理質疑之程度為已足，檢察官
    如對於被告所為之辯解仍有爭執 ， 即應依照刑事訴訟法第
    161條之規定，自負積極舉證之責，合先敘明。
三、公訴人認被告甲○○、乙○○涉有販賣第二級毒品罪嫌，無
    非係以被告甲○○、乙○○之供述，及同案被告詹富凱於警
    詢及偵查中之陳述，及證人梁益誠、謝惠婷、陳玲菁等人之
    證述，及通訊監察譯文附卷，及扣案之安非他命1 包（毛重
    0.5公克）、電子磅秤1臺、吸食器1組、分裝袋3包、行動電
    話0000000000號（含SIM卡1張）等物，安非他命7包（ 毛重
    共計40公克 ）、塑膠分裝袋80個、租屋契約書1本、電子磅
    秤1臺、行動電話 0000000000號（ 內含SIM卡1張 ）及現金
    82,000元，安非他命2包（毛重共計0.6公克）、安非他命吸
    食器 1個等物為其主要論據。訊據被告甲○○、乙○○堅決
    否認有何販賣第二級毒品之犯行，被告甲○○辯稱：伊沒有
    跟詹富凱共同販賣安非他命給起訴書附表上之任何人，附表
    八編號 1的部分，有一次梁益誠找不到詹富凱，透過伊聯絡
    ，實際上交毒品給梁益誠的是詹富凱，伊只是給梁益誠載，
    順便去跟詹富凱要一點毒品來用，詹富凱拿了二小包安非他
    命給伊，伊順手幫梁益誠接過錢給詹富凱，毒品是伊從詹富
    凱那裡拿到後交給梁益誠，交易當場我們三人都在，陳玲菁
    部分與伊無關，伊只有陪詹富凱一起去，伊並不知道詹富凱
    是要去交易毒品，是去到現場詹富凱拿給陳玲菁時伊才知道
    ，伊沒有幫他聯絡、遞毒品、收現金，附表八編號10至14部
    分均與伊無關等語；被告乙○○則以伊沒有跟被告詹富凱一
    起販賣安非他命給他人，附表八編號1至9部分與我無關，編
    號10、11部分，伊確實有跟詹富凱購買安非他命等語置辯。
四、經查：
(一)、查證人梁益誠固於偵查時證稱：伊向阿凱買毒品，有時阿凱
    （詹富凱）跟他人一起交付毒品給伊，就是阿凱旁邊的阿民
    （甲○○）等語（見同上偵查卷第275 頁），於原審審理時
    證稱：「（問：你所吸食的安非他命都是跟誰買的？）詹富
    凱，我打電話過去有時候是詹富凱接的有時候是阿義（甲○
    ○）接的。（問：你跟詹富凱買過幾次安非他命？）我忘記
    了。（問：你跟阿義，即甲○○有沒有和買過安非他命？）
    有。（問：你也是在民國96年6 、7 、8 月間跟詹富凱買安
    非他命的嗎？）應該是，但時間蠻久的了所以我不能確定。
    （問：你每次向詹富凱購買安非他命的數量與金額是多少？
    ）我都是拿一公克的安非他命，大概是2500到3000元。（問
    你當時跟甲○○合買安非他命的情形為何？）時間太久了，
    應該就像剛剛甲○○說的情形一樣。（問：被告甲○○說的
    都是當時的情形嗎？）是的。（問：你跟甲○○合買安非他
    命那次詹富凱是否有在場？）有。（問：當時你為何不把錢
    直接拿給詹富凱而是要透過甲○○轉交給他？）我不大記得
    了。（問：你當時是在騎機車嗎？）是的。（問：所以你當
    時是順手將錢拿給甲○○由他轉交給詹富凱嗎？）對。（問
    ：除了這次之外你的安非他命都是誰拿給你的？）詹富凱。
    （問：除了這次之外有沒有其他次是由甲○○拿安非他命給
    你的？）我不是很確定。.... （ 問：你說如果你要買安非
    他命會打給詹富凱，有時會是甲○○接的電話，如果是甲○
    ○接電話你都怎麼跟他說？）我就會跟他說我要找阿凱即詹
    富凱。（問：你有沒有跟甲○○說你要買安非他命過？）時
    間很久了我記不清楚了。（問：是否曾有過你向詹富凱買安
    非他命而由甲○○拿安非他命給你的情形？）有過一次。（
    問：那次為何是由甲○○拿安非他命給你？）我不曉得。..
    .... （ 問：你與甲○○及詹富凱都在場的那次交易，之前
    你是打電話跟誰聯繫？）詹富凱。（問：你跟詹富凱聯繫的
    內容為何？）就跟他說要拿一個，價錢是2500至3000元我記
    不大清楚了。（問：你們平常在電話中會講清楚這次要拿的
    價錢是多少嗎？）在電話中詹富凱會先說一個要多少錢，我
    就會準備好。（問：你與甲○○及詹富凱都在場的這次交易
    ，事前是在哪裡打電話給詹富凱？）我忘記了。（問：那次
    你聯絡詹富凱有沒有什麼困難？）我忘記了。（問：那次的
    見面交易地點是誰約的？）詹富凱。（問：那次你打電話跟
    詹富凱聯絡時甲○○有在你旁邊嗎？）有。（問：你跟詹富
    凱交易安非他命時甲○○有在場的情形有幾次？）至少有一
    次。（問：有沒有是由甲○○自己一人拿安非他命給你的情
    形？）沒有。（問：詹富凱單獨拿安非他命給你的情形有幾
    次？）大概有兩三次。（問：你要買安非他命的對象是詹富
    凱還是甲○○？）我只記得是0000000000這個號碼，我都打
    這支電話聯絡的。（問：你打這支電話號碼過去要找的人是
    誰？）詹富凱。（問：為何你打這支電話過去有時是詹富凱
    接有時又會是別人接的？）我不曉得。（問：你跟詹富凱交
    易安非他命時都是一手交錢一手交貨嗎？）對。（問：你跟
    甲○○跟詹富凱都在場的那次交易，你是在什麼地方把錢交
    給誰？）我不記得了。（問：當時你錢有沒有先交給甲○○
    再由他交給詹富凱？）這種情形只有過一次，就是我跟甲○
    ○一起去找詹富凱的那次，那時是我正在騎機車還沒到約定
    的地點就把錢先給甲○○。」等語（見原審97年7 月18日審
    理筆錄 ），且有如附表三所示編號1所示通聯譯文，然此並
    無法即斷言證人梁益誠之陳述係與真實相符，欲以其之證言
    ，以為被告甲○○之論罪依據，仍應調查其他證據，以證明
    其上開證詞與事實相符；查證人梁益誠就歷次購買毒品，係
    由被告詹富凱或甲○○接聽電話，又交付毒品之對象，係由
    被告詹富凱? 或詹富凱及甲○○？或由被告甲○○？交付毒
    品，另購買毒品之金額、次數、時間等情節，供詞前後不一
    ，且與同案被告即證人詹富凱所證述之情節不符（詳如下述
    (二)），其證詞顯有瑕疵可指，自難遽予採信。
(二)、被告甲○○固於偵查中供稱：伊曾幫詹富凱送安非他命2 次
    ，都是送到蘆洲地區，拿給朋友，這些朋友本來是要向小 k
    買的，但是小k 都將他們介紹給詹富凱，所以他們後來就跟
    詹富凱買，伊是跟詹富凱一起將販賣所收的錢交給小k ，伊
    的好處是有時候詹富凱會給伊毒品安非他命用，伊錢都是交
    給小k ，伊應該是幫小k 送，但是詹富凱會給伊毒品用，伊
    幫詹富凱送過2 次等語（見同上偵查卷第190 頁）；被告乙
    ○○於偵查中亦供承：有時會幫詹富凱送一些毒品安非他命
    ，是送到詹富凱指定的人那邊去，有一陣子伊住在蘆洲，而
    詹富凱還沒有去大陸的時候，詹富凱都會叫伊載他，他就拿
    安非他命去給向他買的人，薪水是伊有載他去送毒品的話，
    就給伊幾百元，有時候是給伊安非他命等語（見同上偵查卷
    第182 至187 頁）。惟按刑事訴訟法第156 條第2 項規定，
    被告雖經自白，仍應調查其他必要之證據，以察其是否與事
    實相符。立法目的乃欲以補強證據擔保自白之真實性；亦即
    以補強證據之存在，藉之限制自白在證據上之價值。而所謂
    補強證據，則指除該自白本身外，其他足資以證明自白之犯
    罪事實確具有相當程度真實性之證據而言。雖其所補強者，
    非以事實之全部為必要，但亦須因補強證據與自白之相互利
    用，而足使犯罪事實獲得確信者，始足當之。最高法院74年
    台覆字第10號著有判例。經核證人即同案被告詹富凱固於警
    詢時稱：伊有給甲○○毒品施用，都在伊租屋處，10次以上
    ，伊沒有賣甲○○，甲○○如果有做到再給伊錢，伊提供給
    甲○○毒品，如果他有賣，再給伊錢，伊不會跟他計較，因
    為伊與甲○○是好朋友，如果有賺錢，就算是給的費用等語
    （見同上偵查卷第20頁）。然查，證人詹富凱嗣於偵查中則
    改稱：大部分都是伊自己去送，甲○○有幫伊拿一次給梁益
    誠，但是那一次是甲○○幫梁益誠聯絡，伊是用本錢1 公克
    2500元給甲○○，乙○○沒有幫伊送，因為伊沒有交通工具
    ，所以只有一次伊打電話給乙○○，乙○○就來找伊，伊就
    載著他去三重，賣安非他命給小林，數量也是1 公克等語（
    見同上偵查卷第277 、278 頁）；又於原審審理時證稱：「
    （ 問：你有沒有曾要甲○○幫你送安非他命給其他人過？）
    沒有。（問：甲○○有沒有幫你聯絡過交易安非他命的事情
    ？）沒有。（問：你有沒有請乙○○幫妳送過安非他命？）
    沒有。（問：你有沒有請乙○○載你去送安非他命給別人？
    ）只有一次我載她去三重送安非他命，但是當時她並不知道
    我要去做什麼。（問：你會拿安非他命請乙○○吸食過嗎？
    ）有。（問：你平常會偶爾會拿幾百塊錢給乙○○嗎？）就
    一兩次她說她身上沒錢，我知道她經濟狀況不好所以會拿幾
    百塊她。（問：你請乙○○吸食過幾次安非他命？）一兩次
    。（問：為何你會請她吸食安非他命又會給她錢？）因為我
    知道她家境不好又有小孩子要養。（問：乙○○在偵查中曾
    說，有時候你會要她幫妳送安非他命給你指定的買家，有時
    候你會要她載你去送安非他命，你會給他幾百錢當作薪水，
    有這樣的情形嗎？）沒有。」等語明確（見原審97年7 月18
    日審理筆錄第46、47頁）。證人詹富凱偵查、原審審理時，
    其證詞反覆不一，前後不一致，顯有瑕疵，業如前述，亦難
    以遽採，尚難徒憑證人詹富凱、梁益誠於偵查及原審審理時
    之證述內容，遽認被告乙○○、甲○○二人前揭於偵查中自
    白與事實相符，而為不利被告二人犯罪事實之認定。
(三)、又被告甲○○固坦承如附表八編號7 、8 所示時間，伊確實
    與被告詹富凱在場，然證人詹富凱證稱：與陳玲菁交易當時
    伊去網咖找甲○○要他陪伊去找朋友，當時伊拿毒品給陳玲
    菁的時候甲○○在場但不知道伊是去送毒品，伊是事後才跟
    他說的等語（見原審97年7月18日審理筆錄第 42頁），是亦
    無證據顯示被告甲○○對於被告詹富凱與陳玲菁係在交易毒
    品甲基安非他命乙情確實知悉。至扣案之甲基安非他命 7袋
    ，證人即共同被告詹富凱固曾於偵查中證稱係其與被告甲○
    ○合資購買等語（見同上偵查卷第 193頁），惟證人詹富凱
    先於警詢時陳稱：扣案之甲基安非他命7袋為伊於96年 11月
    底向小k購買等語（同上偵查卷第 18頁），又於原審審理時
    證稱：扣案之甲基安非他命 7袋為其所有，伊是第一次犯案
    被抓很害怕，當時拘留所裡有很多因為同樣原因被關的人提
    供伊很多意見，他們就說如果伊這樣說會對我比較有利會被
    判輕一點等語（見97年 7月18日審理筆錄第42頁），證人詹
    富凱先後陳述大相逕庭，實不足為不利被告甲○○之認定。
    另證人詹富凱固稱曾請被告甲○○、乙○○施用毒品至少 5
    次，惟證人詹富凱陳稱：係因伊與甲○○交情很好，且乙○
    ○因有小孩要養經濟不好，所以才會請他們施用毒品等語，
    亦無證據證明被告詹富凱無償轉讓毒品予被告甲○○及乙○
    ○，係因二人有幫忙運送毒品之代價。
(四)、此外，卷附其餘被告甲○○與乙○○之通聯譯文，對照上開
    證人詹富凱之證詞，縱認被告甲○○有幫被告詹富凱接聽電
    話之事實，惟亦無事證足認被告甲○○確實知悉電話內容為
    毒品交易情節，是卷附通聯內容亦不足為不利被告甲○○之
    認定，而卷附被告乙○○之通聯譯文，亦無法確認附表八編
    號1 至8 被告詹富凱販賣毒品予梁益誠、謝惠婷、陳玲菁之
    情與被告乙○○有何關聯性。
(五)、又就證人梁益誠所述被告吳秉誠送交安非他命予伊之確切時
    間、情節前後不相一致，業如前述，是證人梁益誠究竟是否
    曾向被告甲○○買毒品甲基安非他命，已有疑義；次按刑事
    訴訟法第154 條，此項禁止推定罪狀之法則，並非僅為被告
    個人之訴訟利益而設，尤其重在發現真實以求國家刑罰權之
    正確行使，若無足可證明被告從事犯罪構成要件行為之積極
    證據，無論假定某一被告為犯人而命其自證無罪，藉以過濾
    及鎖定特定犯罪人，或推測被告涉及某項罪名，而依其自辯
    過程，蒐求該被告生活經歷資料，藉以判斷其究竟有無構成
    特定犯罪，俱非法之所許。而查本件梁益誠、被告詹富凱在
    買賣甲基安非他命毒品時，被告甲○○縱使在場，惟無證據
    證明係向被告甲○○購買毒品，已如前述，又縱認證人梁益
    誠係向被告甲○○索取毒品，惟在社會生活經驗上，合理上
    原因非一，無從以有人向被告索取毒品，即忖度對方係涉及
    金錢交易之買賣毒品要約行為，蓋對方向被告甲○○索取毒
    品之原因，原因可能係對方不知買賣毒品之管道，請被告甲
    ○○幫忙代為買毒品，亦有可能雙方是一起合資購買毒品行
    為，而其中所涉犯罪構成要件各不相同，惟究不能以有人向
    被告甲○○索取毒品而逕任意推定被告甲○○即有販賣毒品
    甲基安非他命之犯行，致違刑事訴訟法發覺真實之原則。本
    件並無積極證據足以證明被告甲○○確有販賣甲基安非他命
    之犯行，自難僅憑被告甲○○未能指明證明方法之資料以供
    調查，即持為認定犯罪之論據，而遽論以販賣第二級毒品罪
    責。
(六)、而在乙○○處雖扣得安非他命1包（ 驗餘淨重0.8439公克 ）
    ，被告乙○○供稱為其於97年3月4日向詹富凱購買，至扣案
    之電子磅秤是伊因買毒品用以秤量重量，吸食器是伊施用毒
    品所用，分裝袋是伊裝小飾品所用等語（見原審97年 4月29
    日筆錄第2頁 ），是上開扣案毒品亦不能遽為不利被告乙○
    ○之認定，另在甲○○住處雖扣得安非他命2包及吸食器1個
    ，惟亦無證據顯示上開物品為被告甲○○販賣之毒品或為甲
    ○○所有供販賣甲基安非他命之工具，此外亦未查得販賣甲
    基安非他命所得之金錢，而除證人梁益誠外，亦無人睹見被
    告甲○○與證人梁益誠確有交易行為，故無法單憑證人梁益
    誠上述有瑕疵之證詞，即認被告甲○○有販賣甲基安非他命
    之犯行。另附表八編號 9至11所示，依前所述，為被告詹富
    凱原價轉讓予被告甲○○及乙○○，附此敘明。
五、綜上所述，原審尚難單憑證人梁益誠、詹富凱上述之證詞，
    而在別無其他積極客觀補強證據可資證明證人梁益誠、詹富
    凱之證詞確屬實在之情況下，遽認被告甲○○、乙○○確有
    販賣甲基安非他命之犯行。亦無何積極證據顯示被告乙○○
    有與共同被告詹富凱共同販賣毒品予附表八編號1至8所示之
    人之犯行，從而，檢察官所提被告甲○○、乙○○與被告詹
    富凱共同販賣第二級毒品犯行之證據，無從使本院形成無合
    理懷疑之心證。此外，復查無其他積極證據足資證明被告甲
    ○○、乙○○確有與被告詹富凱共同如附表八所示（附表八
    編號 2及12至14除外）販賣第二級毒品之犯行，揆諸前揭說
    明，自應為被告甲○○、乙○○無罪之諭知，以免冤抑。
六、原審諭知被告等無罪，核無不合，檢察官上訴略以：(1)被告
    甲○○於偵查中自承：伊于民國96年8、9月間曾幫梁益誠向
    同案被告詹富凱聯絡購買毒品安非他命，並替同案被告詹富
    凱拿安非他命過去給梁益誠，詹富凱會請伊施用安非他命等
    語 (請參本署97年度偵字第8854號卷第276頁)；與證人即同
    案被告詹富凱於警詢時證稱：伊有提供被告甲○○毒品，如
    果被告甲○○有賣，再給伊錢，如果有賺錢，就是給被告甲
    ○○之費用等語；證人梁益誠於偵查中證稱：伊向綽號「阿
    凱」之人即詹富凱購買毒品，阿凱有時親自交付毒品，有時
    請人交付毒品，或是阿凱和他人一起交付毒品，三種情形都
    有，在庭上阿凱旁邊綽號「阿民」之人即甲○○，就是與阿
    凱一起交付毒品或是幫阿凱交付毒品之人等語 (請參本署97
    年度偵字第8854號卷第275頁)，及證人梁益誠於審理中證稱
    ：曾有一次係向詹富凱購買安非他命，卻由被告甲○○拿給
    伊等情，互核大致相符，是被告甲○○替同案被告詹富凱持
    送安非他命販賣與梁益誠之情，顯屬可信。原審未將證人梁
    益誠歷次所為證詞與上揭被告甲○○於偵查中之自白及證人
    即同案被告詹富凱於警詢中之證述，相互細繹判斷究竟何部
    分可採或不可採，僅以證人梁益誠之數次證詞有部分不一，
    即認定證人梁益誠之證詞有瑕疵而全部不予採信，似嫌速斷
    。又原審既認定證人即同案被告詹富凱於「偵查」及「審理
    」中所為證詞與警詢所言不一致之部分係不足採信，故無法
    執此認定被告甲○○之自白與事實相符，然卻未說明為何不
    以證人即同案被告詹富凱上開「警詢」時證述，作為被告甲
    ○○自白之補強證據，進而認定被告甲○○與同案被告詹富
    凱共同販賣安非他命之犯行，亦有判決不備理由之違誤。(2)
    證人謝惠婷於警詢時證稱：卷附96年11月13日16時47分之通
    訊監察譯文內容係伊與詹富凱進行毒品買賣所為，這次係於
    同日在臺北縣蘆洲市○○路便利商店附近以新臺幣 (下同)
    4,500元之價格向被告甲○○交易2公克安非他命；卷附96年
    12月10日23時 6分42秒之通訊監察譯文內容亦係伊與詹富凱
    進行毒品買賣所為，這次係於同日在臺北縣蘆洲市85度C 附
    近以4,000元之價格向被告甲○○交易 2公克安非他命等語(
    請參本署97年度偵字第8854號卷第227、229頁 )，足以證明
    被告甲○○確實分別於96年11月13日及96年12月10日替同案
    被告詹富凱持送安非他命共同販賣與證人謝惠婷之犯行。又
    證人陳玲菁於警詢中亦證稱：卷附97年2月21日16時6分54秒
    、16時10分23秒之通訊監察譯文內容係伊以2000元價格向詹
    富凱買安非他命，這次係被告甲○○帶毒品至臺北縣新莊市
    ○○○路56巷4號5樓住處附近便利商店交易等語 ( 請參本署
    97年度偵字第8854號卷第217頁 )，是被告甲○○於97年2月
    21日替同案被告詹富凱持送安非他命共同販賣與證人陳玲菁
    之犯行亦堪認定。原審未審酌證人謝惠婷及陳玲菁之上開證
    詞，亦未說明有何不可採信之處，遽認被告甲○○此部分之
    犯行均不能證明，實有未洽。(3)被告乙○○於警詢中供承自
    96年8月起即幫忙詹富凱運送毒品與購毒者交易 ( 請參本署
    97年度偵字第8854號卷第138頁 )，復於偵查自承卷附96年9
    月26日 8時25分12秒之通訊監察譯文內容係伊友人需要毒品
    ，伊身上沒有，就向詹富凱要，詹富凱給伊1.5公克等情 (
    請參本署97年度偵字第8854號卷第184頁)，足見被告乙○○
    應有於96年 9月26日向同案被告詹富凱拿取安非他命，再販
    售給姓名年籍不詳之友人之情，原審對此完全未有論述，而
    為被告乙○○無罪之諭知，亦非允當云云。惟查：(1)共同被
    告詹富凱於原審審理時結證稱：「（問：你知不知道謝惠婷
    有一次因為找不到你就跟甲○○交易安非他命？）我事後才
    知道的。（問：為什麼你事後會知道這件事情？）甲○○後
    來有告訴我。（問：甲○○說那次他賣給謝惠婷的安非他命
    是你賣給他的，當時那些安非他命是你在他們交易多久之前
    賣給甲○○的？）應該是他們交易之前的兩三天。（問：當
    時你賣這些安非他命給甲○○的地點在哪裡？）在我的租屋
    處。（問：當時甲○○跟你買多少安非他命？）他跟我買兩
    克我算他4500元。（問：你賣甲○○這樣的價錢你有賺嗎？
    ）沒有。」等語大致相符（見97年7月18日審理筆錄第 48頁
    ）。此外證人謝惠婷亦陳稱：大部分都是詹富凱拿毒品給伊
    ，只有一次是一個叫阿義的男子給伊的，就是現在坐在詹富
    凱旁邊的那位甲○○。那次因為找不到詹富凱，而且出門的
    時間很趕，所以就問甲○○看他那邊有沒有先撥一些給伊，
    那次詹富凱的電話打不通，伊是直接打給阿義跟阿義要的等
    語（見同上審理筆錄第27、28頁）。是證人謝惠婷與詹富凱
    均證稱阿義即甲○○給伊一次。又該次已論處轉讓毒品罪已
    如前述，自不能再論處販賣毒品罪。(2)被告乙○○如附表八
    編號12及14係犯轉讓毒品罪已如前述。而編號13並未查獲收
    受毒品之對象，自不能論處其罪行。且依其自白亦未說出買
    受毒品之對象，以供查證，亦不能認其自白與事實相符。(3)
    附表八之編號7、8甲○○雖曾在場，但證人詹富凱證稱：與
    陳玲菁交易當時伊去網咖找甲○○要他陪伊去找朋友，當時
    伊拿毒品給陳玲菁的時候甲○○在場但不知道伊是去送毒品
    ，伊是事後才跟他說的等語 （見原審97年7月18日審理筆錄
    第42頁），是亦無證據顯示被告甲○○有如陳玲菁片面所述
    之罪行。(4)其他不足證明被告甲○○、乙○○販賣毒品之理
    由均已如前述。是檢察官之上訴核無理由，其上訴應予以駁
    回。
據上論斷，應依刑事訴訟法第368條，判決如主文。
本案經檢察官劉斐玲到庭執行職務。
中    華    民    國    98    年    1    月    22    日
                  刑事第十一庭  審判長法  官  張連財
                                      法  官  林明俊
                                      法  官  楊照男
以上正本證明與原本無異。
如不服本判決，應於收受送達後10日內向本院提出上訴書狀，其
未敘述上訴之理由者並得於提起上訴後10日內向本院補提理由書
（均須按他造當事人之人數附繕本）「切勿逕送上級法院」。
                                      書記官  張美華
中    華    民    國    98    年    1     月    22    日
附表一：乙○○轉讓毒品
┌─┬─────┬──────┬──────┬────┬─────┬───────┐
│編│交易時間  │交易地點    │交易連絡方式│交易對象│轉讓毒品之│宣告刑        │
│號│（次數）  │            │（行動電話）│        │數量、價格│              │
├─┼─────┼──────┼──────┼────┼─────┼───────┤
│1 │96年11月6 │臺北縣三重市│乙○○      │綽號「小│轉讓甲基安│乙○○轉讓第二│
│  │日16時11分│力行路上    │0000000000  │雅」之成│非他命0.2 │級毒品，處徒刑│
│  │          │            │綽號小雅女子│年女子  │公克，價格│捌月，扣案之門│
│  │          │            │0000000000  │（於如附│1,000 元  │號○九三○三七│
│  │          │            │            │表二編號│          │七五一三行動電│
│  │          │            │            │6 向詹富│          │話壹支，沒收。│
│  │          │            │            │凱取得毒│          │轉讓毒品所得新│
│  │          │            │            │品後即轉│          │臺幣壹仟元沒收│
│  │          │            │            │讓予小雅│          │之，如全部或一│
│  │          │            │            │之女子）│          │部不能沒收時，│
│  │          │            │            │        │          │以財產抵償之。│
├─┼─────┼──────┼──────┼────┼─────┼───────┤
│2 │96年11月22│臺北縣蘆洲市│乙○○      │綽號「阿│轉讓甲基安│乙○○轉讓第二│
│  │日20時44分│三民路      │0000000000  │興」之成│非他命0.1 │級毒品，處徒刑│
│  │          │            │綽號阿興男子│年男子（│公克，價格│捌月，扣案之門│
│  │          │            │0000000000  │於如附表│500 元    │號○九三○三七│
│  │          │            │            │二編號7 │          │七五一三行動電│
│  │          │            │            │向詹富凱│          │話壹支，沒收。│
│  │          │            │            │取得毒品│          │轉讓毒品所得新│
│  │          │            │            │後即轉讓│          │臺幣伍佰元沒收│
│  │          │            │            │予阿興之│          │之，如全部或一│
│  │          │            │            │男子）  │          │部不能沒收時，│
│  │          │            │            │        │          │以財產抵償之。│
├─┼─────┼──────┼──────┼────┼─────┼───────┤
│3 │96年11月13│於臺北縣三重│乙○○      │楊上慶  │無償轉讓甲│乙○○轉讓第二│
│  │日15時40分│市○○街120 │0000000000  │        │基安非他命│級毒品，處徒刑│
│  │許        │號3 樓送毒品│楊上慶      │        │0.1 公克  │捌月，扣案之門│
│  │          │（起訴書誤載│0000000000  │        │          │號○九三○三七│
│  │          │為臺北縣三重│            │        │          │七五一三行動電│
│  │          │市重陽橋下）│            │        │          │話壹支，沒收。│
├─┼─────┼──────┼──────┼────┼─────┼───────┤
│4 │96年11月23│臺北縣三重市│乙○○      │楊上慶  │轉讓甲基安│乙○○轉讓第二│
│  │日23時5分 │三和路與仁愛│0000000000  │（於如附│非他命0.3 │級毒品，處徒刑│
│  │          │街口拿錢，於│楊上慶      │表二編號│公克，價格│捌月，扣案之門│
│  │          │臺北縣仁愛街│0000000000  │8 向詹富│1,500 元  │號○九三○三七│
│  │          │120 號3 樓交│            │凱取得毒│          │七五一三行動電│
│  │          │貨          │            │品後就轉│          │話壹支，沒收。│
│  │          │            │            │讓予楊上│          │轉讓毒品所得新│
│  │          │            │            │慶）    │          │臺幣壹仟伍佰元│
│  │          │            │            │        │          │沒收之，如全部│
│  │          │            │            │        │          │或一部不能沒收│
│  │          │            │            │        │          │時，以財產抵償│
│  │          │            │            │        │          │之。          │
└─┴─────┴──────┴──────┴────┴─────┴───────┘
附表二：監聽譯文（乙○○）
┌─┬──────┬─┬───┬───┬──────────────┐
│編│日期時間    │連│監察:A│對方:B│ 談  話  內  容  譯  文     │
│號│            │絡│姓名及│姓名及│                            │
│  │            │方│電話號│電話號│                            │
│  │            │向│碼    │碼    │                            │
├─┼──────┼─┼───┼───┼──────────────┤
│1 │96/11/06-16 │→│鄭建新│乙○○│Ａ：你在忙嗎？              │
│  │：11：11（同│  │092638│093037│Ｂ：沒有剛沒電。            │
│  │上偵查卷第  │  │6581  │7513  │Ａ：我想說你的電話被設定了。│
│  │146 頁）    │  │      │      │Ｂ：沒有啦。                │
│  │            │  │      │      │Ａ：我跟你說5百是多少？     │
│  │            │  │      │      │Ｂ：0.15。                  │
│  │            │  │      │      │Ａ：15，那1呢？             │
│  │            │  │      │      │Ｂ：0.3啊。                 │
│  │            │  │      │      │Ａ：你可是0.13。            │
│  │            │  │      │      │Ｂ：嘿。                    │
│  │            │  │      │      │Ａ：5百不是0.13？           │
│  │            │  │      │      │Ｂ：15啊，照比例，一樣1 克3 │
│  │            │  │      │      │    千。                    │
│  │            │  │      │      │Ａ：那你之前不是…          │
│  │            │  │      │      │Ｂ：那是別人。              │
│  │            │  │      │      │Ａ：喔。                    │
│  │            │  │      │      │Ｂ：可是現在都是0.15。      │
│  │            │  │      │      │Ａ：那我可以拿1嗎？         │
│  │            │  │      │      │Ｂ：0.3 可不可以先拿一點？  │
│  │            │  │      │      │Ａ：因為我明天要回南港我爸生│
│  │            │  │      │      │    日。                    │
│  │            │  │      │      │Ｂ：生日要花錢。            │
│  │            │  │      │      │Ａ：對。                    │
│  │            │  │      │      │Ｂ：那不要回去。            │
│  │            │  │      │      │Ａ：不行，如果你不方便，我拿│
│  │            │  │      │      │    1 千5 好了，然後，我想下│
│  │            │  │      │      │    大雨，你又跑來這樣。    │
│  │            │  │      │      │Ｂ：什麼意思我不懂，因為東西│
│  │            │  │      │      │    沒了，我錢又不夠，每次都│
│  │            │  │      │      │    被富凱拿走，我都沒辦法繳│
│  │            │  │      │      │    東西。                  │
│  │            │  │      │      │Ａ：你電訊局繳了沒有？      │
│  │            │  │      │      │Ｂ：沒有，遠傳還沒。        │
│  │            │  │      │      │Ａ：我不是很早就給你了。    │
│  │            │  │      │      │Ｂ：對啊，我一個加起來要5千 │
│  │            │  │      │      │    才能繳上個月的電話費，這│
│  │            │  │      │      │    個月電話費4030元。      │
│  │            │  │      │      │Ａ：那我上個月給你多少？    │
│  │            │  │      │      │Ｂ：反正，你都清了，只剩下5 │
│  │            │  │      │      │    的話，就4 千沒有的話，就│
│  │            │  │      │      │    3500。                  │
│  │            │  │      │      │Ａ：我上次給你2千2千。      │
│  │            │  │      │      │Ｂ：2 千、1 千5 。          │
│  │            │  │      │      │Ａ：那就夠了，你為什麼不繳？│
│  │            │  │      │      │Ｂ：我又沒東西的時候，就要拿│
│  │            │  │      │      │    每次都被富凱拿光了，賺的│
│  │            │  │      │      │    只是幾百塊，當花費都不夠│
│  │            │  │      │      │    ，有錢可是我去繳了，就沒│
│  │            │  │      │      │    錢拿了。                │
│  │            │  │      │      │Ａ：你效率真好，我看你一有錢│
│  │            │  │      │      │    ，就被他拿光了。        │
│  │            │  │      │      │Ｂ：沒有讓你差，那有關係？  │
│  │            │  │      │      │Ａ：那5百就好了。           │
│  │            │  │      │      │Ｂ：那總共1 千嗎？差不會多久│
│  │            │  │      │      │    。                      │
│  │            │  │      │      │Ａ：總共1千嘛，這幾天就可以 │
│  │            │  │      │      │    給你，等我回家跟我妹妹拿│
│  │            │  │      │      │    。                      │
│  │            │  │      │      │Ｂ：你欠你妹不少了。        │
│  │            │  │      │      │Ａ：還好啦，你要過來打給我。│
│  │            │  │      │      │Ｂ：好的。                  │
├─┼──────┼─┼───┼───┼──────────────┤
│2 │96/11/22-20 │→│陳泰興│乙○○│Ａ：我手機沒有電了，你現在怎│
│  │：44：50（同│  │095292│093037│    麼樣？                  │
│  │上偵查卷第  │  │6508  │7513  │Ｂ：我OK，你現在怎樣？      │
│  │149 頁）    │  │      │      │Ａ：我在加油站等你半張，好不│
│  │            │  │      │      │    好？                    │
│  │            │  │      │      │Ｂ：半張喔，不要欠。        │
│  │            │  │      │      │Ａ：什麼時候到？            │
│  │            │  │      │      │Ｂ：20分，不然你還是來三民路│
│  │            │  │      │      │    頂好？                  │
│  │            │  │      │      │Ａ：你來加油站。            │
│  │            │  │      │      │Ｂ：好。                    │
├─┼──────┼─┼───┼───┼──────────────┤
│3 │96/11/13-15 │→│楊上慶│乙○○│Ａ：你在幹什麼？            │
│  │：40：50（同│  │02-297│093037│Ｂ：在家看電視。            │
│  │上偵查卷第  │  │74309 │7513  │Ａ：你那邊有沒有量？        │
│  │145 頁）    │  │      │      │Ｂ：昨天跟我老闆拿，要好的有│
│  │            │  │      │      │    ，但是要現金。          │
│  │            │  │      │      │Ａ：不是啦。                │
│  │            │  │      │      │Ｂ：你說有量是什麼意思？    │
│  │            │  │      │      │Ａ：看能不能拿一點來請我？  │
│  │            │  │      │      │Ｂ：不多就是啦。            │
│  │            │  │      │      │Ａ：但要有效果。            │
│  │            │  │      │      │Ｂ：那個是有效的，只是普通的│
│  │            │  │      │      │    。                      │
│  │            │  │      │      │Ａ：普通，我用就是沒有效。  │
│  │            │  │      │      │Ｂ：不是，我現在這個跟昨天那│
│  │            │  │      │      │    個不同，昨天那個已經沒有│
│  │            │  │      │      │    啦！我已經出完了，跟你昨│
│  │            │  │      │      │    天拿的那個說無效那個不同│
│  │            │  │      │      │    。                      │
│  │            │  │      │      │Ａ：是喔，那一包來請我。    │
│  │            │  │      │      │Ｂ：你幾號領錢，我兒子要繳學│
│  │            │  │      │      │    費。                    │
│  │            │  │      │      │Ａ：要等到做完。            │
│  │            │  │      │      │Ｂ：你做幾天？              │
│  │            │  │      │      │Ａ：四天半。                │
│  │            │  │      │      │Ｂ：四天半就要一萬了，太好賺│
│  │            │  │      │      │    了，等一下在重陽橋下面等│
│  │            │  │      │      │    我。                    │
│  │            │  │      │      │Ａ：好的，幾點？            │
│  │            │  │      │      │Ｂ：四十分左右。            │
├─┼──────┼─┼───┼───┼──────────────┤
│4 │96/11/23-23 │→│楊上慶│乙○○│Ｂ：上慶，我不知道你的電話，│
│  │：05：23（同│  │092674│093037│    我有打簡訊給你。        │
│  │上偵查卷第  │  │7582  │7513  │Ａ：我哥說要一張。          │
│  │149 頁）    │  │      │      │Ｂ：你叫他處理一千五，我給他│
│  │            │  │      │      │    多一點，那東西很好，你處│
│  │            │  │      │      │    理一張我不合算，也不合算│
│  │            │  │      │      │    。                      │
│  │            │  │      │      │Ａ：那你跟他講。            │
│  │            │  │      │      │Ｂ：我不會跟他講，你叫他處理│
│  │            │  │      │      │    一千五，我給他二千的東西│
│  │            │  │      │      │    ，叫他處理一千五不要一千│
│  │            │  │      │      │    ，不然他不合算，我也不合│
│  │            │  │      │      │    算，這種的很貴，含袋三千│
│  │            │  │      │      │    五，你看可以一千五，我給│
│  │            │  │      │      │    他多一點。              │
│  │            │  │      │      │Ａ：這邊沒錢。              │
│  │            │  │      │      │Ｂ：那要一張嗎？            │
│  │            │  │      │      │Ａ：你過來。                │
│  │            │  │      │      │Ｂ：我人在蘆洲。            │
│  │            │  │      │      │Ａ：你多久會到？            │
│  │            │  │      │      │Ｂ：25分會到全國電子。      │
│  │            │  │      │      │Ａ：你要出門時打給我。      │
└─┴──────┴─┴───┴───┴──────────────┘
附表三：監聽譯文：詹富凱部分
┌─────────────────────────────────┐
│監聽譯文（梁益誠）                                                │
├─┬──────┬─┬───┬───┬──────────────┤
│編│日期時間    │連│監察:A│對方:B│ 談  話  內  容  譯  文     │
│號│            │絡│姓名及│姓名及│                            │
│  │            │方│電話號│電話號│                            │
│  │            │向│碼    │碼    │                            │
├─┼──────┼─┼───┼───┼──────────────┤
│1 │96/08/12-14 │→│梁益誠│甲○○│Ａ：你那邊有剛好一千元的嗎？│
│  │：00：41（板│  │091259│093641│Ｂ：現在嗎？                │
│  │檢97年度偵字│  │2114  │4793  │Ａ：是的。                  │
│  │8854號第253 │  │      │      │Ｂ：你自己要的嗎？          │
│  │頁）        │  │      │      │Ａ：我朋友要的。            │
│  │            │  │      │      │Ｂ：你朋友嗎？              │
│  │            │  │      │      │Ａ：是的。                  │
│  │            │  │      │      │Ｂ：會很趕嗎？你今天不用做事│
│  │            │  │      │      │    嗎？                    │
│  │            │  │      │      │Ａ：今天星期天。            │
│  │            │  │      │      │Ｂ：那你過來好了，我在網咖。│
│  │            │  │      │      │Ａ：好的。                  │
├─┴──────┴─┴───┴───┴──────────────┤
附表八：
┌──┬─────┬───────┬────┬──────┬────┬───────┬───┐
│編號│交易時間  │ 交 易 地 點  │交易對象│交易連絡方式│運送毒品│販賣毒品之數量│接洽買│
│    │（次數）  │              │（買家）│（行動電話）│之人    │、價格        │家之人│
├──┼─────┼───────┼────┼──────┼────┼───────┼───┤
│1   │96年6、7、│臺北縣蘆洲市民│梁益誠  │梁益誠      │詹富凱、│每公克3,000元 │詹富凱│
│    │8月間     │族路便利商店；│        │0000000000；│甲○○  │或3,500元，每 │      │
│    │（3次）   │臺北縣蘆洲市信│        │詹富凱      │        │次購買1公克。 │      │
│    │          │義路便利商店  │        │0000000000、│        │              │      │
│    │          │              │        │0000000000、│        │              │      │
│    │          │              │        │0000000000  │        │              │      │
├──┼─────┼───────┼────┼──────┼────┼───────┼───┤
│2   │96年10月26│臺北縣蘆洲市民│謝惠婷  │謝惠婷      │詹富凱或│購買安非他命2 │詹富凱│
│    │日18時26分│族路便利商店前│        │0000000000  │甲○○  │公克，（每公克│      │
│    │（1次）   │              │        │詹富凱      │        │2,500元或3,000│      │
│    │          │              │        │0000000000  │        │元）          │      │
├──┼─────┼───────┼────┼──────┤        ├───────┼───┤
│3   │96年11月8 │臺北縣蘆洲市民│謝惠婷  │謝惠婷      │        │購買安非他命1 │詹富凱│
│    │日16時10分│族路便利商店前│        │0000000000  │        │公克，價格2,50│      │
│    │（1次）   │              │        │詹富凱      │        │0元           │      │
│    │          │              │        │0000000000  │        │              │      │
├──┼─────┼───────┼────┼──────┤        ├───────┼───┤
│4   │96年11月13│臺北縣蘆洲市民│謝惠婷  │謝惠婷      │        │購買安非他命2 │詹富凱│
│    │日16時47分│族路便利商店前│        │0000000000  │        │公克，價格4,50│      │
│    │（1次）   │              │        │詹富凱      │        │0元           │      │
│    │          │              │        │0000000000  │        │              │      │
├──┼─────┼───────┼────┼──────┤        ├───────┼───┤
│5   │96年11月15│臺北縣林口鄉中│謝惠婷  │謝惠婷      │        │購買安非他命2 │詹富凱│
│    │日9時43分 │正路57巷12弄10│        │0000000000  │        │公克，價格4,00│      │
│    │（1次）   │號2樓         │        │詹富凱      │        │0元           │      │
│    │          │              │        │0000000000  │        │              │      │
├──┼─────┼───────┼────┼──────┤        ├───────┼───┤
│6   │96年12月10│臺北縣蘆洲市民│謝惠婷  │謝惠婷      │        │購買安非他命2 │詹富凱│
│    │日23時6分 │權路85度Ｃ商店│        │0000000000  │        │公克，價格4,00│      │
│    │（1次）   │前            │        │詹富凱      │        │0元           │      │
│    │          │              │        │0000000000  │        │              │      │
│    │          │              │        │            │        │              │      │
├──┼─────┼───────┼────┼──────┼────┼───────┼───┤
│7   │96年10月15│臺北縣新莊市後│陳玲菁  │陳玲菁      │詹富凱或│購買安非他命  │詹富凱│
│    │日14時48分│港一路56巷4號 │        │0000000000  │甲○○  │0.5公克，價格 │      │
│    │（1次）   │附近便利商店前│        │詹富凱      │        │1,500元。     │      │
│    │          │              │        │0000000000  │        │              │      │
├──┼─────┼───────┼────┼──────┤        ├───────┼───┤
│8   │97年2月21 │臺北縣新莊市後│陳玲菁  │陳玲菁      │        │購買安非他命  │詹富凱│
│    │日14時39分│港一路56巷4號 │        │0000000000  │        │（數量不詳），│      │
│    │（1次）   │附近便利商店前│        │詹富凱      │        │價格2,000元。 │      │
│    │          │              │        │0000000000  │        │              │      │
├──┼─────┼───────┼────┼──────┼────┼───────┼───┤
│9   │不詳時間  │不詳地點      │甲○○  │            │詹富凱  │購買安非他命  │詹富凱│
│    │（2次）   │              │        │            │        │（數量不詳），│      │
│    │          │              │        │            │        │價格1,000元   │      │
├──┼─────┼───────┼────┼──────┼────┼───────┼───┤
│10  │97年3月4日│臺北縣蘆洲市中│乙○○  │乙○○      │詹富凱  │購買安非他命  │詹富凱│
│    │21時      │山二路        │        │使用公用電話│        │0.5公克，價格 │乙○○│
│    │（1次）   │              │        │詹富凱      │        │2,000元       │      │
│    │          │              │        │0000000000  │        │註：乙○○購置│      │
│    │          │              │        │            │        │毒品後預定轉賣│      │
│    │          │              │        │            │        │給不詳之人，尚│      │
│    │          │              │        │            │        │未販賣即遭查獲│      │
│    │          │              │        │            │        │。            │      │
├──┼─────┼───────┼────┼──────┼────┼───────┼───┤
│11  │96年9月26 │不詳地點      │乙○○  │乙○○      │詹富凱  │購買安非他命  │詹富凱│
│    │日8時25分 │              │        │0000000000  │        │1.5公克，價格 │乙○○│
│    │（1次）   │              │        │詹富凱      │        │2,000元或3,000│      │
│    │          │              │        │0000000000  │        │元。          │      │
│    │          │              │        │            │        │註：乙○○將毒│      │
│    │          │              │        │            │        │品再販售給不詳│      │
│    │          │              │        │            │        │之友人        │      │
├──┼─────┼───────┼────┼──────┼────┼───────┼───┤
│12  │96年11月6 │臺北縣三重市力│綽號小雅│乙○○      │乙○○  │購買安非他命  │詹富凱│
│    │日16時11分│行路上        │之成年女│0000000000  │        │0.2公克，價格 │      │
│    │（1次）   │              │子      │綽號小雅女子│        │1,000元       │      │
│    │          │              │        │0000000000  │        │              │      │
├──┼─────┼───────┼────┼──────┼────┼───────┼───┤
│13  │96年11月22│臺北縣蘆洲市三│綽號阿興│乙○○      │乙○○  │購買安非他命  │乙○○│
│    │日20時44分│民路          │之成年男│0000000000  │        │0.1公克，價格 │      │
│    │（1次）   │              │子      │綽號阿興男子│        │500元         │      │
│    │          │              │        │0000000000  │        │              │      │
├──┼─────┼───────┼────┼──────┼────┼───────┼───┤
│14  │96年11月23│臺北縣三重市三│楊上慶  │乙○○      │乙○○  │購買安非他命  │詹富凱│
│    │日23時5分 │和路與仁愛街口│        │0000000000  │        │0.3公克，價格 │      │
│    │（1次）   │              │        │楊上慶      │        │1,500元       │      │
│    │          │              │        │0000000000  │        │              │      │
└──┴─────┴───────┴────┴──────┴────┴───────┴───┘
附錄：本案論罪科刑法條全文
毒品危害防制條例第8條
轉讓第一級毒品者，處1年以上7年以下有期徒刑，得併科新臺幣
1百萬元以下罰金。
轉讓第二級毒品者，處6月以上5年以下有期徒刑，得併科新臺幣
70萬元以下罰金。
轉讓第三級毒品者，處3年以下有期徒刑，得併科新臺幣30萬元
以下罰金。
轉讓第四級毒品者，處1年以下有期徒刑，得併科新臺幣10萬元
以下罰金。
前四項之未遂犯罰之。
轉讓毒品達一定數量者，加重其刑至二分之一，其標準由行政院
定之。


司法院資訊處製作；財團法人民間司法改革基金會備份。
